# 求助陈版：已经计提跌价的存货，转入了固定资产，跌价转销如何处理？

提问人：杭城小 审计 时间：2023-01-16 22:20:31
感谢陈版！

回答人：chenyiwei
已经计提跌价的存货，转入了固定资产，此时应将已计提的存货跌价准备冲减固定资产原值，即分录为：借：存货跌价准备，借：固定资产，贷：库存商品。